【裁判字號】    89,訴,3067
【裁判日期】    890831
【裁判案由】    清償借款
【裁判全文】
臺灣臺北地方法院民事判決  八十九年度訴字第三○六七號
    原      告  華南商業銀行股份有限公司
    法定代理人  丁○○
    訴訟代理人  戊○○
                丙○○
    被      告  甲○○
                              .
    兼訴訟代理人  乙○○      .
右當事人間清償借款事件，本院判決如左：
    主      文
被告應連帶給付原告新台幣伍佰零肆萬壹仟貳佰伍拾柒元，及自民國八十八年十二月
十日起至清償日止，按週年利率百分之九計算之利息，暨自民國八十九年一月十日至
清償日止，其逾期在六個月以內者，按上開利率百分之十，逾期超過六個月者，按上
開利率百分之二十計付違約金。
訴訟費用由被告連帶負擔。
    事      實
甲、原告方面：
  一、聲明：如主文所示。
  二、陳述；
    (一)被告乙○○於民國（下同）八十七年四月十日邀同被告甲○○擔任連帶保證人
      ，向原告借款新台幣（下同）伍佰伍拾萬元，借款期間自八十七年四月十日起
      至一百零七年四月十日止，利息約定依原告基本放款利率加碼年率百分之０點
      九（借款日為年率百分之九）計息，並同意隨原告基本放款利率變動時而調整
      ，並自調整日起，改依調整後之基本放款利率加碼年率百分之０點九計算，如
      未按期攤還本息時，自逾期之日起六個月以內加放款利率百分之十，逾六個月
      以上者其超過六個月部分加放款利率百分之二十計付違約金，並約定如未按期
      付息，即喪失期限利益，其全部債務視為到期。
    (二)詎被告乙○○借得上開款項後，僅繳納利息至八十八年十二月十日止，即未再
      依約繳納，依前開借款約定已喪失期限利益，債務視同全部到期，應立即清償
      目前所積欠之本金伍佰零肆萬壹仟貳佰伍拾柒元及如主文所示利息、違約金，
      而被告甲○○既為連帶保證人，依約被告均應負連帶清償之責，為此請求判決
      如訴之聲明。
  三、證據：提出消費者消費借貸契約影本乙份、郵局存證信函影本壹份為證。
乙、被告方面：
  一、聲明：原告之訴駁回。
  二、陳述：對於所原告所請求之金額不爭執，亦同意清償，惟希望延後履行。
    理      由
甲、程序方面：
    依原告所附消費者貸款契約第十三條約定，本契約涉訟時，雙方同意以本院為第
    一審管轄法院，本院自有管轄權。
乙、得心證之理由：
  一、原告主張之事實，已據其提出與所述相符之消費者消費借貸契約影本乙份、郵
      局存證信函影本壹份為證，且被告對於原告請求之金額並不爭執，堪信原告之
      主張為可採信。
  二、從而原告本於消費借貸及連帶保證之法律關係，請求被告連帶給付如主文所示
      之本金、利息、違約金，即無不合，應予准許。
丙、結論：原告之訴為有理由，依民事訴訟法第三百八十五條第一項前段、第八十五
    條第二項，判決如主文。
中      華      民      國    八十九    年      八      月    三十一    日
                                            民事第四庭法      官  陳博文
右為正本係照原本作成
如對本判決上訴，須於判決送達後廿日內向本院提出上訴狀
中      華      民      國    八十九     年      八      月    三十一   日
                                                        書記官    蘇彥宇


司法院資訊處製作；財團法人民間司法改革基金會備份。
